# 权益工具与金融负债

提问人：liubin988513 时间：2012-10-14 07:56:58
准则讲解 2010 第 548 页:甲公司于 2007 年 2 月 1 日向乙公司发行以自身普通股为标的的看涨期权。根据期权合同，如果乙公司行权，行权价为 102 元，乙公司有权以每股 102 元价格从甲公司购入普通股 1000 股。为什么后面作为衍生工具核算，不是为权益工具吗？？？
以后能收到 1000 股，乙公司能够确定享有甲净资产了。 还有个问题，交付固定数量普通
股换取可变金额现金，这种情形是不是不存在啊？？？为什么不作为权益工具呢，

回答人：chenyiwei
根据《企业会计准则第 22 号——金融工具确认和计量》规定，衍生工具，是指本准则涉及的、具有下列特征的金融工具或其他合同： （一）其价值随特定利率、金融工具价格、商品价格、汇率、价格指数、费率指数、信用等级、信用指数或其他类似变量的变动而变动，变量为非金融变量的，该变量与合同的任一方不存在特定关系； （二）不要求初始净投资，或与对市场情况变化有类似反应的其他类型合同相比，要求很少的初始净投资； （三）在未来某一日期结算。 衍生工具包括远期合同、期货合同、互换和期权，以及具有远期合同、期货合同、互换和期权中一种或一种以上特征的工具。
根据这一规定，尽管该衍生工具可以以固定金额换取固定数量的发行方自身权益工具，但允许现金净额结算，从而发行方承担了自身权益工具公允价值的变动风险（甲公司应于20×8年 1 月 31 日向乙公司支付相当于本公司普通股 1000 股市值的金额；乙公司支付给甲公司的现金金额总是固定额），因此属于金融负债，其公允价值的变动计入损益。如果没有净额结算的选择权，则该工具对发行方而言属于权益工具。